臺灣臺北地方法院刑事判決　　　　　　　　　　　　　　九十年度訴字第七五八號
　　公　訴　人　臺灣臺北地方法院檢察署檢察官
　　被　　　告　丙○○
　　選任辯護人　何啟熏律師
右列被告因殺人未遂案件，經檢察官提起公訴（九十年度偵字第五五八五號），本院
判決如左：
    主  文
丙○○殺人未遂，累犯，處有期徒刑伍年陸月，並於刑之執行完畢或赦免後，令入相
當處所施以監護年。
    事  實
一、丙○○前於民國七十七年間，因賭博及殺人案件，分別經臺灣新竹地方法院及臺
    灣高等法院判處徒刑確定，兩罪均經減刑後，賭博罪部分減為二月十五日，殺人
    罪部分減為六年八月，褫奪公權四年，兩罪接續執行，甫於八十五年七月八日因
    假釋期滿而執行完畢，且因藥物濫用及患有精神分裂症，有思想被知、被害、被
    跟蹤、被監視等妄想，並時有衝動之危險行為，其理解力、現實判斷力及衝動控
    制力明顯有缺損，對於外界事物之認知能力已較普通人之平均程度減退，為精神
    耗弱之人。丙○○於民國九十年二月七日凌晨某時，因身體不適欲前往臺北市馬
    偕醫院看病拿藥，遂駕駛車牌號碼Ｗ五—八○九六之賓士牌自小客車由苗栗出發
    至臺北市後，因不知如何前往醫院，便於當日凌晨四時五十五分許，將車輛停放
    臺北市○○○路（西向東）二段一六四巷口並向停放其後排班之計程車司機乙○○詢問，適有一負責執行攔檢勤務身著制服之公務員甲○○警員騎乘機車經過，
    見丙○○形跡可疑，即將機車停放在丙○○所駕駛之車輛前下車依法執行盤查之
    職務，要求丙○○將車輛熄火後下車，丙○○聽命下車後，因無法提出甲○○所
    要求之駕駛執照及行車執照以供查驗，且聽聞甲○○以無線電聯絡請求支援欲將
    其帶回派出所，明知甲○○恰站在車牌號碼Ｗ五—八○九六車輛車門與車身間，
    若其駕駛車輛迅速倒退，甲○○必無法閃避而為車輛所碰撞，且若甲○○為車門
    及車身所夾住懸掛於駕駛座車門框架時，車子高速行駛衝撞水泥製安全島並以電
    擊棒電擊甲○○之身體，甲○○必因而由疾駛之車輛摔落而足以致死等情，竟出
    於妨害公務及殺人之故意，藉口證件置放於駕駛座旁之置物櫃內而上車發動引擎
    ，迅速駕駛車輛以時速二、三十公里之車速往左後方倒退施強暴行為，導致甲○○無法閃躲而用左手攀扶在車牌號碼Ｗ五—八○九六號車輛之儀表板上、右手用
    以抵抗丙○○以手推其下車、雙腿膝蓋跪置在駕駛座車門框架上、雙腳則在地面
    拖行之方式被該車之車門及車身所夾住，丙○○將車倒退緊急煞車至松江路上丁○○所駕駛因紅燈而停在民生東路東向西與松江路口之計程車前後，急踩油門再
    左轉進民生東路後往前高速行駛，因持續以左手與甲○○之右手推拉，無法正常
    操控方向盤致車輛向左衝撞安全島數次，甲○○數度要求丙○○停車，丙○○均
    不從，甲○○遂於右手未與丙○○推拉空檔之際，用右手將所配置之手槍拔出，
    單手持手槍往車輛皮製之座椅摩擦後上膛並將之指向丙○○，因考慮開槍後可能
    造成丙○○所受之傷害而猶豫是否要開槍，丙○○便趁甲○○猶豫之時取出電擊
    棒，以之電擊甲○○之胸部二次，因甲○○身著防彈衣且有所防備而未得逞，丙○○見狀又持電擊棒往甲○○之左臉頰電擊，致使甲○○全身無力無法以左手繼
    續攀扶於儀表板上而由疾駛且衝撞安全島之車輛彈落至對向車道，甲○○並因而
    受有頭部挫傷並腦水腫、腹部挫傷、雙下肢挫傷、右踝扭傷及四顆牙齒斷裂脫落
    之傷害，經送醫急救始倖免於難，嗣經現場目睹之計程車司機乙○○及丁○○提
    供車牌號碼後追查得知丙○○涉有重嫌後，丙○○始於同年月十三日主動到案說
    明，始悉上情。
二、案經臺北市政府警察局中山分局報請臺灣臺北地方法院檢察署檢察官偵查起訴。
    理  由
一、訊據被告丙○○固不否認於右揭時、地因未帶駕駛執照及行車執照且聽聞被害人
    請求支援要將其帶回派出所，心生畏懼遂駕車倒退，被害人因而懸掛車門上，且
    於車輛行進中，車輛有衝撞安全島數次，因被害人拿出槍枝上膛遂取出電擊棒電
    擊被害人胸部以上之部位且被害人由車上掉落等情，惟矢口否認有何殺人之犯行
    ，並辯稱：伊沒有殺人之故意，在當時之狀況，並不知道要如何處理，只是想要
    擺脫警察，警察是雙手抓在車門外的，並非夾在車門與車身中，是因為警察用手
    來抓方向盤所以車子才會去撞安全島，之後因為警察拔槍上膛，覺得警察要開槍
    ，所以才拿電擊棒去電警察，還一直問警察有無受傷，且有告知警員要注意槍不
    要掉了云云，選任辯護人並為被告辯護稱：丙○○因為身體不舒服沒有藥，所以
    才需要去馬偕醫院，是以在本案發生時，丙○○並未服用藥物控制精神狀況，核
    與鈞院將丙○○送臺大醫院做精神鑑定時，丙○○已因另案在苗栗為恭醫院接受
    強制監護治療之情況不相同，是臺大醫院鑑定丙○○僅精神耗弱之結果，應不符
    合案發時丙○○之實際精神狀況，案發時丙○○之精神狀態應已達心神喪失之程
    度；依據現場圖所示，丙○○倒車之距離僅民生東路之路面寬度約二十六、七公
    尺，使用倒車檔並無法於二十六、七公尺內倒車時速達一百公里，而丙○○倒車
    後再左轉前進至衝撞安全島處距離亦僅民生東路寬之三分之二，其時速亦不可能
    達到一百公里，且丁○○並未攜帶測速之器具，實無從得知丙○○倒車及衝撞安
    全島之速度，是丁○○於警詢偵查中所稱時速一百公里顯屬其臆測之詞，不足採
    信；而若如被害人所稱其以右手與丙○○之左手推拉，則丙○○一手駕駛方向盤
    於當時狀況是否能正常之行駛而不衝撞安全島實有疑問；況丙○○使用電擊棒只
    是要讓被害人喪失知覺，被害人頸部、頭部亦均未受傷害，並無致被害人於死之
    意，復參以丙○○與被害人並無怨隙，不可能僅因拒絕臨檢而生殺人之意，若丙○○真有殺害被害人之意，則其自可使用電擊棒戳、打被害人，或於被害人彈落
    於民生東路對向車道時開車碾過被害人，亦可直接衝撞停放在前之警用機車，則
    較易擺脫被害人而被害人亦將受較重之傷害，且依據省立療養院之精神鑑定，丙○○常有開車橫衝直撞之行為，是丙○○開車橫衝直撞應僅係精神有問題表現於
    外之態樣，實難認丙○○有殺害被害人之意，且丙○○有被害妄想，因被害人稱
    將待其返回派出所而自覺將遭被害人迫害才開車逃逸，主觀上應無妨害公務之故
    意云云，經查：
（一）被害人甲○○於本院審理中稱：案發時，伊負責執行攔檢勤務，發現被告自小
      客車車內燈打開，被告在翻找隔壁座位的女用皮包，覺得形跡可疑遂攔下被告
      駕駛之自小客車後，要求被告熄火下車，有先呼叫基地臺查車號並要求支援，
      被告就很慌張而且左顧右盼，伊又要求被告拿出駕駛證件，被告由皮夾中抽出
      其他不知名的東西，並非駕駛證件，接著被告稱證件在車上的置物箱內就立即
      上車並啟動車子高速倒退，因為被告下車時，駕駛座的車門是打開的，導致伊
      被車門及車身夾住，伊遂勉強用左手攀住被告車子的儀表板，右手與被告左手
      推拉，雙腿膝蓋抵住車門的框架，膝蓋以下則在地面拖行，被告倒車時，伊有
      要求被告停車，但是被告不聽，倒車到松江路停住又左轉往民生東路行駛，連
      續碰撞安全島，車門就往內夾到伊之身體，伊抓住與被告推拉之空檔，將槍拔
      出以摩擦皮製座椅之方式上膛指住被告，因為伊知道距離很近，被告一定會因
      而死亡，在伊猶豫之際，被告就拿出電擊棒，先電伊胸部二次，因為伊穿防彈
      衣且有防備，所以並無被電到的感覺，被告又拿電擊棒電伊左臉頰，導致伊全
      身虛脫無法使力，抓不住而要掉下車，在要掉下車時，被告又跟伊說要掉下去
      了，槍要拿好，後來伊就掉下車落在民生東路上對向車道，被告在拿電擊棒電
      伊時，車子還是一直在碰撞安全島，於被夾在車上期間，手並未抓到方向盤，
      可能有試著去抓，可是因為抓不住，所以就一直扶著儀表板等語；證人乙○○
      則於本院審理中結證稱：伊為計程車司機，當時是停在民生東路西往東方向排
      班，被告開賓士車停車停在伊前面問伊如何前往馬偕醫院，後來警察就是被害
      人將警用機車停在被告車前下車盤查被告，要求被告熄火下車，被告沒有熄火
      下車，警察就開門要進入車內拔鑰匙，被告突然將車門關起，將警察夾在車門
      中並倒車至松江路上，倒車距離約三十公尺，由倒車的引擎聲音可以知道被告
      倒車車速很快，大約時速二、三十公里，被告停下後再往前開到民生東路，用
      車子的左前方駕駛座車門去撞高及腰部水泥製之安全島三次，衝撞安全島時，
      速度不會很快，大約是時速三、四十公里，第三次警察才被拋到對面的快車道
      ，不知道被告有無使用電擊棒，但是在車子倒車到松江路停下時有看到火花而
      且沒有聽到槍枝聲等語；證人丁○○則於本院審理中結證稱：伊為計程車司機
      ，當時停在民生東路東往西方向與松江路交接路口等紅燈，聽到對面有人聲音
      很大聲，就往對面看，看到被告突然上車發動車子急速往左後方倒車，因為倒
      車前車門是打開的，警察站在車外，看到被告發動車子，警察就趨前要阻止，
      無法閃躲就夾在被告車門內側，警察穿皮鞋腳拖地，被告倒車後蠻快地煞車停
      下又往原方向開去，有看到火花及聽到啪啪的聲音，賓士車的輪胎在剛起步往
      前時冒出白煙，應該是油門踩到底的關係，被告開車到民生東路後，車子衝撞
      安全島，車速很快，衝擊面蠻大，導致賓士車受損，連拋下警察後車門都無法
      關上，且輪胎不斷冒白煙，但因伊跟在被告車子後面，並不知道警察有無去抓
      方向盤，車子第一次係以三十幾度的角度去衝撞安全島，撞到車子的保險桿、
      輪胎及車門，車門夾住警察，撞到後速度略減又往右，接著又以較小的角度往
      左撞，偵查中所說的時速一百公里是指伊駕車追被告時之速度，並非指被告車
      子撞安全島的速度等語，且有現場圖、被害人提出之馬偕紀念醫院及國立臺灣
      大學醫學院附設醫院（下稱臺大醫院）診斷證明書在卷足參，足證於案發當時
      ，被害人執行職務盤檢被告時，被告確有打開車門下車接受被害人盤查，並於
      盤查未完成之際，被告即藉口證件在車上而上車發動車輛並以高達時速二、三
      十公里之車速倒車，因被害人站在打開的車門及車身間而不及閃躲為車門所夾
      住，倒車至松江路上後緊急煞車停下並將油門踩到底，車輛並以高速衝撞高及
      腰部水泥製之安全島數次，第一次以大於三十度之角度衝撞安全島，撞到車子
      的保險桿、輪胎及車門，速度略減又往右，再以較小的角度往左撞數次，於車
      輛衝撞安全島期間被告確有使用電擊棒電擊被害人，被害人因而由行進中之車
      輛跌落並受有頭部挫傷並腦水腫、腹部挫傷、雙下肢挫傷、右踝扭傷及四顆牙
      齒斷裂脫落之傷害。關於證人乙○○所稱被告並無下車接受盤檢，且係在車輛
      倒車時看到火花等語，因被告及被害人均稱被告於接受被害人盤檢時有下車，
      且係於衝撞安全島時使用電擊棒等語，證人乙○○此部分之證言或因記憶不清
      而致，自應以被告及被害人所稱較與事實相符。
（二）至於車輛衝撞安全島之原因，被告雖於本院審理中辯稱被害人為車門夾住至其
      掉落期間，係因被害人用手抓方向盤始導致車輛衝撞安全島云云，惟被害人業
      已否認有觸碰方向盤並詳細描述當時支撐施力之方式及被告駕駛車輛衝撞安全
      島如上所述，而被告於警詢、偵查中亦均未曾提及係因被害人抓方向盤之抗辯
      ，另參諸被害人所稱其係以雙腿膝蓋置放在駕駛座車門框架、右手與被告左手
      推拉，被害人所能藉以攀住車輛而不跌落之支撐力點並不足夠，復考量當時車
      輛正以時速三、四十公里行進之情況，方向盤於車輛行進中係處於可左右移動
      並非固定之狀態，被害人豈有可能選擇以左手抓住左右移動而非固定之方向盤
      以增加支撐之施力點？且在當時之狀況下，被害人即便抓住方向盤亦無法將車
      輛為正常之行駛而可能發生其他更為重大之意外，則被害人斯時實無甘冒風險
      為控制車輛之行進而抓住方向盤之可能，被告所辯係因被害人抓方向盤始導致
      衝撞安全島云云，顯與事理常情不符，不足採信，然依據證人丁○○所稱車輛
      第一次衝撞安全島之角度約為三十度，撞到後速度略減又往右，接著又以較小
      的角度往左撞等語、證人乙○○所證稱撞擊之次數、被害人所描述與被告推拉
      之情況及被害人所受之傷害部位，均無法證明被告係故意駕駛車輛衝撞安全島
      ，且若被告真有衝撞安全島以摔落被害人之意，則其駕駛車輛衝撞安全島之角
      度應甚大，而被害人亦將受車門及車身夾擊之傷害，是可認車輛碰撞安全島，
      應係肇因於被告以左手與被害人右手推拉而無法以單手穩當控制方向盤所致，
      檢察官起訴書所指被告故意衝撞安全島導致被害人摔落情節，容或有所誤會。
（三）按殺人罪之成立，須於實施殺害時，即具有使其喪失生命之故意，故殺人與傷
      害罪之區別，當以下手加害時是否明知或預見足以致人於死亡為斷，被害人受
      傷之部位是否為致命、傷痕之多寡輕重、犯人所用之凶器、下手實施情形，均
      為認定有無殺人故意之判斷資料，此有最高法院四十八年臺上字第三三號、十
      八年上字第一三○九號、十九年上字第七一八號、二十年非字第一○四號判例
      要旨可參，次按殺人與傷害人致死之區別，應以加害人有無殺意為斷，不能因
      與被害人素不相識，原無宿怨，即認為無殺人之故意，最高法院著有五十一年
      臺上字第一二九一號判例要旨可參。本件被告係藉口證件在車上置物箱而返回
      車上迅速駕駛車輛以時速二、三十公里倒退，導致被害人無法閃躲而為打開之
      車門及車身夾住並勉強攀扶於行進中之車輛上，被告倒退至松江路上後，再急
      踩油門往民生東路以高速行駛，所駕駛車輛因被告與被害人推拉而往左方約腰
      部高之水泥製安全島衝撞數次，被告另取電擊棒電擊被害人導致被害人因車輛
      碰撞安全島及無力攀扶由車輛上跌落，而被害人極有可能因由快速行進中之車
      輛跌落而導致身體要害部位受有致命之傷害，被告於行為時對於足以致人於死
      亡之結果應有預見，被告對於足以產生死亡之結果有所預見而仍快速駕駛車輛
      及以電擊棒電擊被害人，足見被告確有致被害人於死之認知及意欲，且參酌被
      害人係彈落對向車道、所受如上所述之傷害、被告駕駛之速度等情，益徵被告
      下手非輕，實難僅憑被告與被害人素無怨隙即謂被告無殺人之犯意，被告所辯
      無殺人犯意云云，顯屬卸責之詞，尚難採信，至於辯護人為被告辯護稱被告若
      有殺人犯意，大可採用衝撞警用機車使被害人掉落、以電擊棒敲打被害人頭部
      或待被害人摔落後再開車碾斃被害人之方法為之等語，因實際上並未發生上開
      情節，實難以被告未採取更足以致被害人於死之手段即謂被告無殺人之犯意。
（四）按刑法上之心神喪失與精神耗弱，應依行為時精神障礙程度之強弱而定，如行
      為時之精神，對於外界事務全然缺乏知覺理會及判斷作用，而無自由決定意思
      之能力者，為心神喪失，如此項能力並非完全喪失，僅較普通人之平均程度顯
      然減退者，則為精神耗弱，最高法院著有二十六年渝上字第二三七號判例要旨
      可參。本件被告經本院依職權送請臺大醫院鑑定，鑑定結果認被告：「身體及
      神經學檢查正常。腦波檢查正常。心理測驗：魏氏智力測驗顯示其語言智商為
      八十一，操作智商為六十七，總智商為七十四，為臨界智力程度；在Ｂ—Ｇ測
      驗中呈現與權威感相處困難之特徵，在回答攻擊性相關項目有反社會傾向，由
      其表情及行為表現，懷疑有幻聽或盤據、自閉思考等精神症狀。精神狀態檢查
      ：會談中黃員意識清楚，理平頭，著腳鍊，態度略顯防衛，注意力易分散，定
      向力可，情緒平板，略顯焦慮，行動、言語較遲緩，話量較少，對答常顯片段
      ，有想法被知、被害意念（郝柏村害我發病）、關係意念（報紙在寫我的事）
      、誇大妄想（政府的幼教政策、週休二日都是我的功勞），認為今天是來鑑定
      頭部，知覺部分否認有幻視及幻聽，有失眠困擾，食慾尚可，抱怨頸部僵硬，
      談及九十年二月七日案發當天，其自陳九十年二月七日凌晨，因身體不舒服想
      到馬偕醫院看病，故開車由苗栗北上，歷經一個多鐘頭後到臺北，到網咖店耽
      了一會兒，之後又開車到民生東路時，下車問路，想不到遇到警察盤檢，因沒
      帶駕照，當下很緊張、不舒服，就想走掉，加上警察故意刁難，覺得很生氣，
      當時腦中一片混亂，倒車就要走，然而該警察竟拿出槍來，當時心想，槍枝一
      定會走火，故以電擊棒電警察。綜合以上資料，黃員原本個性暴躁、外向、活
      潑、重義氣。國中時期開始有行為規範問題，不喜歡唸書，學校換了好幾間，
      高中也沒有畢業，其雖順利退伍，但從未在外正式工作，只在家中開設之旅館
      幫忙，退伍後黃員染上吸膠慣，其於二十七歲開始吸食安非他命，並沈迷於宗
      教，有思想被知、被害、被跟蹤、被監視等妄想，並有自語、傻笑、脫離現實
      之怪異言行等精神症狀，其言語變的偏激，功能逐漸退化，並實有衝動之危險
      行為及自殺企圖，在精神症狀的影響下，其分別在民國八十年（二十八歲）及
      民國九十年（三十八歲）涉嫌破壞交通電信及傷害、妨害自由等罪，黃員於民
      國八十一年（二十九歲）曾因診斷為精神分裂症而入桃園療養院病監服刑，出
      獄後繼續在署立苗栗醫院追蹤治療，但其服藥並不規則，並懷疑仍有使用上述
      之違禁藥品，近幾年來，其脾氣及衝動控制愈來愈差，對人際互動極為敏感，
      其職業、社交功能顯已退化，其臨床診斷為精神分裂症及多重藥物濫用。結論
      ：黃員目前診斷為精神分裂症與藥物濫用，自二十七歲發病後，其功能逐漸退
      化，並有多次衝動、自殺及傷人之行為，之前亦有在精神症狀影響下而觸及法
      條之紀錄，以本案行為時而言，黃員雖未完全為其幻覺或妄想屬控制，但其理
      解力、現實判斷力及衝動控制力明顯有缺損，應為其長其所罹患之精神分裂症
      所致，故判斷其當時狀況應屬精神耗弱。」，此有國力周員犯行當時之精神狀
      態已達精神秏弱之程度。」，此有臺大醫院（九十一）校附醫精字第九一○○○一一三九五號函文所附之精神鑑定報告書在卷可憑。本院依據被告於案發前
      後之行為表現及上開鑑定結果，復參酌上開判例之要旨，認被告於本案行為時
      對於外界事務之知覺理會、判斷能力及自由決定意思能力，均較普通人之平均
      程度顯然減退，而屬精神耗弱之人。至於被告辯護人為被告辯護稱：丙○○因
      為身體不舒服沒有藥，所以才需要去馬偕醫院，是以在本案發生時，丙○○並
      未服用藥物控制精神狀況，核與鈞院將丙○○送臺大醫院做精神鑑定時，丙○○已因另案在苗栗為恭醫院接受強制監護治療之情況不相同，是臺大醫院鑑定
      丙○○僅精神耗弱之結果，應不符合案發時丙○○之實際精神狀況，案發時丙○○之精神狀態應已達心神喪失之程度等語，然被告於案發當日由苗栗獨自開
      車到臺北，期間並未發生任何意外，到臺北後因不知如何前往醫院尚向計程車
      司機問路，且於用電擊棒電擊被害人後，因見被害人將跌落時，還對被害人問
      有無受傷並告知被害人要把槍拿好等語，顯見被告於案發當日雖因未服用藥物
      而身體不適，然其精神狀態尚未達對於外界事務全然缺乏知覺理會及判斷作用
      ，而無自由決定意思之能力之程度。
（五）綜上各節，本件事證已臻明確，被告犯行均堪以認定。
二、核被告所為，係犯刑法第一百三十五條第一項之對執行職務公務員施強暴罪、同
    法第二百七十一條第二項、第一項之殺人未遂罪。被告一行為觸犯上開二罪，為
    想像競合犯，依刑法第五十五條之規定從一重論以殺人未遂罪。查被告前於七十
七年間，因賭博及殺人案件，分經臺灣新竹地方法院及臺灣高等法院判處徒刑確
    定，兩罪均經減刑後，賭博罪部分減為二月十五日，殺人罪部分減為六年八月，
    褫奪公權四年，兩罪接續執行，於八十三年十一月二十三日因假釋出監，而於八
    十五年七月八日因假釋期滿而執行完畢，此有臺灣高等法院被告全國前案紀錄表
    及臺灣高等法院檢察署刑案紀錄簡覆表在卷可參，執行完畢後五年內再犯本件有
    期徒刑以上之刑之罪，為累犯，應依刑法第四十七條之規定加重其刑，惟因死刑
    及無期徒刑均不得加重，僅就有期徒刑部分加重其刑。被告著手於殺人行為之實
    施而未生被害人死亡之結果，為未遂犯，爰依刑法第二十六條前段之規定，按既
    遂犯之刑度減輕其刑，死刑減為無期徒刑或十五年以下十二年以上有期徒刑，無
    期徒刑減為七年以上有期徒刑，就有期徒刑部分減輕其刑。又被告於本案行為時
    為精神耗弱之人，爰依刑法第十九條、第七十條之規定，遞減輕其刑，故無期徒
    刑減為七年以上有期徒刑，有期徒刑部分則減輕或遞減其刑。爰審酌被告於警詢
    、偵查及本院審理中均矢口否認犯罪，且於摔落被害人後隨即駕車逃逸而未曾下
    車探視，犯後態度不佳，被告犯罪之手段、被害人所受傷害需住院一個多月之程
    度、被告罹患精神疾病之生活狀況等情狀，量處如主文所示之刑。另參諸被告經
    鑑定為精神分裂症與藥物濫用，理解力、現實判斷力及衝動控制力明顯有缺損，
    於未服藥之情況下將可能再次出現類似之犯罪行為，實宜於刑之執行完畢後或赦
    免後接受持續規則之精神評估與治療，爰依刑法第八十七條第二項之規定，宣告
    於被告刑之執行完畢或赦免後，施以監護三年，以期避免因被告罹患精神病症而
    對其個人及社會造成難以預料之危害。
三、扣案之電擊棒一支，雖為供被告犯罪之用，然為其家中公司所購買，並非為被告
    所有，業經被告供明在卷，爰不另為宣告沒收。
據上論斷，應依刑事訴訟法第二百九十九條第一項前段，刑法第一百三十五條第一項
、第二百七十一條第二項、第一項、第五十五條、第四十七條、第二十六條前段、第
十九條第二項、第八十七條第二項、第三項，罰金罰鍰提高標準條例第一條前段，判
決如主文。
本案經檢察官林秀濤到庭執行職務
中      華      民      國    九十一    年      九      月      二      日
                              臺灣臺北地方法院刑事第一庭
                                  審判長法  官    陳興邦
                                        法  官    吳燁山
                                        法  官    唐于智
右正本證明與原本無異。
如不服本判決，應於判決送達後十日內向本院提出上訴狀(應抄附繕本)。告訴人
或被害人如對於本判決不服者，應具備理由請求檢察官上訴，其上訴期間之計算
係以檢察官收受判決正本之日期為準。
                                        書記官    陳俐妙
中      華      民      國    九十一    年      九      月      二      日
附錄本案論罪法條
刑法第一百三十五條第一項
對於公務員依法執行職務時，施強暴脅迫者，處三年以下有期徒刑、拘役或三百元以
下罰金。
刑法第二百七十一條
殺人者，處死刑、無期徒刑或十年以上有期徒刑。
前項之未遂犯罰之。
預備犯第一項之罪者，處二年以下有期徒刑。
